# 关于军工企业收入确认以及亏损订单的问题

提问人：yanglei198704 时间：2022-01-07 22:06:46
基本情况：军工企业签订的合同采用暂定价，通常暂定价价格较低，该类合同最终会进行审价，但审价周期较长。企业在产品交付后按照暂定价确认收入，并结转相应的成本，会造成金额较大的负毛利，待审价结果出来后，审价金额与暂定价之间的差额确认在审价结果出来的当期。
请教陈版主如下问题： 1 、资产负债表日后，审计报告出具前，企业取得审价结果的资料，能否作为资产负债表日后调整事项，并按照审价金额确认收入。 2 、在暂定价的低于成本的时候，为该履行该合同而采购的原材料、处在生产过程中的在制品、生产出来的产成品、或已经发出的产品是否需要计提相应的减值损失；为继续履行该合同而造成的潜在亏损是否应计提预计负债，甚至在取得该类暂定价合同时，企业还未开始进行生产，是否应当按照预计总成本与暂定价之间的差额确认预计负债（军工合同不能毁约）。麻烦陈版主了，非常感谢

回答人：chenyiwei
军品销售的暂定价属于新收入准则规范的可变对价，理论上应按最佳估计数计入交易价格，但需遵循“极可能不会发生重大转回”的限制条件。如果无法合理确定最终审价结果高于暂定价的幅度，则可能只能以暂定价作为可变对价的最佳估计。但无论如何，在产品交付客户时，应结转全部成本到销售成本。
1 、资产负债表日后，审计报告出具前，企业取得审价结果的资料，如果审价所依据的信息在资产负债表日均已存在，且在资产负债表日可以合理估计或预见，则可以将期后的审价结果作为资产负债表日后调整事项。
2 、基于逻辑一致性考虑，如果无法合理估计最终审价结果高于暂定价格的幅度，因而只能以暂定价格作为当前情况下交易价格的最佳估计的，则“为该履行该合同而采购的原材料、处在生产过程中的在制品、生产出来的产成品、或已经发出的产品是否需要计提相应的减值损失；为继续履行该合同而造成的潜在亏损是否应计提预计负债，甚至在取得该类暂定价合同时，企业还未开始进行生产，是否应当按照预计总成本与暂定价之间的差额确认预计负债”的分析基本合理。